臺灣彰化地方法院民事裁定           100年度司財管字第66號
聲  請  人  臺灣土地銀行股份有限公司
法定代理人  蘇樂明
代  理  人  張光銘
關  係  人  王志聰地政士
上列聲請人聲請為被繼承人蔡宗炎選任遺產管理人事件，本院裁
定如下：
    主  文
選任王志聰地政士為被繼承人蔡宗炎（男，民國41年2月3日出生
，民國97年8月16日死亡，身分證統一編號：Ｚ000000000號，生
前籍設臺灣省彰化縣芳苑鄉○○村○○鄰○○路○○段100巷1號）
之遺產管理人。
程序費用新臺幣壹仟元由被繼承人蔡宗炎之遺產負擔。
    理  由
一、本件聲請意旨略以：聲請人係被繼承人蔡宗炎之債權人，被
    繼承人於民國（下同）97年8月16日死亡，前經本院以100年
    度司財管字第16號民事裁定選任蔡宗杭為其遺產管理人，惟
    蔡宗杭旋於100年9月5日死亡，聲請人爰依民法第1178條第2
    項向法院聲請選任遺產管理人等語。
二、按：繼承開始時，繼承人之有無不明者，而無親屬會議或親
    屬會議未於法院所定六個月以上期限內選定遺產管理人者，
    利害關係人或檢察官，得聲請法院選任遺產管理人，此觀民
    法第1177條、第1178條規定可知。
三、次按：先順序繼承人均拋棄其繼承權時，由次順序之繼承人
    繼承；其次順序繼承人有無不明或第四順序之繼承人均拋棄
    其繼承權者，準用關於無人承認繼承之規定，民法第1176條
    第6項定有明文。
四、查：聲請人主張之事實，業據提出蔡宗炎及蔡宗杭之除戶戶
    籍謄本、土地謄本、本院96年度執字第13456號債權憑證影
    本、他項權利證明書影本、抵押權設定契約書影本、土地抵
    押權設定契約書影本、他項權利證明書影本為證，並經本院
    依職權調取本院100年度司財管字第15號選任遺產管理人、
    97年度繼字第1056號拋棄繼承卷宗，經核無訛，堪信屬實，
    且與上開規定並無違誤，故聲請人選任遺產管理人之聲請應
    予准許。
五、次查：聲請人欲執行之標的，為被繼承人所有之坐落臺灣省
    彰化縣芳苑鄉○街段136地號土地及其上7建號建物，而地政
    士不但具有地政相關專業知識，其行止亦受地政士法之規範
    。本院審酌聲請人所推薦之王志聰為專業地政士，具有擔任
    之意願，並提出臺南市地政士開業執照影本、臺南市地政士
    公會遺產管理人職前講習課程證書影本及同意書在卷可稽，
    由其擔任被繼承人之遺產管理人，應稱妥適，爰選任王志聰
    地政士為被繼承人之遺產管理人。
六、依非訟事件法第157條，爰裁定如主文。
七、如對本裁定抗告，須於裁定送達後10日之不變期間內，向本
    院提出抗告狀，並繳納抗告費新臺幣1,000元。
中    華    民    國   100    年    12    月    12    日
                  家事法庭      司法事務官  康景翔